臺灣高雄地方法院刑事判決　　　　　 100年度交簡上字第14號
上　訴　人
即　被　告　陳瓊花
上列上訴人因過失傷害案件，不服本院高雄簡易庭中華民國99年
12月8 日99年度審交簡字第3251號第一審簡易判決（聲請簡易判
決處刑案號：99年度偵字第13211 號），提起上訴，本院管轄之
第二審合議庭，判決如下：
    主  文
上訴駁回。
    事  實
一、陳瓊花平日在高雄市○○區○○路102 巷口，擺攤販賣菱角
    為生，於民國98年11月22日上午，在上址擺攤做生意時，於
    攤位旁豎立1 支大型遮陽傘用以遮陽，本應注意遮陽傘若僅
    以鐵架支撐，容易傾倒，而應以繩索或他法確實將遮陽傘固
    定，以免傷及他人，且依其智識、能力，並無不能注意之情
    形，竟疏未注意，適有林國平騎乘車牌LP7-878 號重型機車
    ，沿高雄市○○區○○路由北向南行駛，於是日上午9 時45
    分許，行經翠華路與菜公路102 巷口往南10公尺處時，上開
    遮陽傘因遭風吹傾倒於路面，致林國平因煞車不及輾壓遮陽
    傘而人車倒地，並受有兩膝及左手肘撞挫傷合併擦傷、左膝
    後十字韌帶斷裂、左膝髕骨軟骨軟化症等傷害。而陳瓊花於
    肇事後，未被偵查犯罪機關發覺前，即向到現場處理之警員
    供承肇事，自首並接受裁判。
二、案經林國平訴由高雄市政府警察局左營分局報告臺灣高雄地
    方法院檢察署檢察官偵查起訴。
    理  由
一、按被告以外之人於審判外之陳述，雖不符前4 條（即刑事訴
    訟法第159 條之1 至159 條之4 ）之規定，而經當事人於審
    判程序同意作為證據，法院審酌該言詞陳述或書面陳述作成
    時之情況，認為適當者，亦得為證據。當事人、代理人或辯
    護人於法院調查證據時，知有第159 條第1 項不得為證據之
    情形，而未於言詞辯論終結前聲明異議者，視為有前項之同
    意，刑事訴訟法第159 條之5 定有明文。本案本院用以認定
    被告犯罪事實存否之被告以外之人於審判外之言詞及書面陳
    述，雖為傳聞證據，然檢察官及被告於本院審判時，經告以
    要旨及提示後，或表示同意有證據能力；或表示無意見，未
    聲明異議（詳本院交簡上卷第33頁第8 行以下），本院審酌
    上開證據均係依法取得，並無任何違背法律規定之情事，認
    為適當，依上揭刑事訴訟法第159 條之5 第1 項、第2 項之
    規定，均有證據能力。
二、訊據被告陳瓊花坦承於上開時、地擺攤做生意時，因強風將
    攤位旁之遮陽傘吹倒在地，適因告訴人林國平騎車輾過時人
    車倒地，確有過失致告訴人受有兩膝及左手肘撞挫傷合併擦
    傷之事實，惟辯稱：告訴人應該只有皮肉傷，其他之傷勢並
    非由其所造成，告訴人索賠過高等語。經查：
（一）被告於上開時、地擺攤賣菱角，為遮蔽太陽照射，遂於攤
      位旁架設大型遮陽傘，因疏未將該遮陽傘固定綁牢，突遇
      強風將該遮陽傘吹倒，適告訴人騎乘機車經過，閃避不及
      而人車倒地受傷之事實，業據被告自陳在卷（詳警卷偵卷
      第8 頁倒數第5 行以下，本院審交簡卷第51頁第10行以下
      ，本院交簡上卷第34頁背面倒數第6 行），核與告訴人所
      述大致相符（詳警卷第4 頁倒數第6 行以下）。並有道路
      交通事故現場圖、道路交通事故調查報告表(一)及(二)、交通
      事故談話記錄表、交通事故現場照片附卷可憑（詳警卷第
      13至17、21、22頁）。而告訴人因本件車禍受有受有兩膝
      及左手肘撞挫傷合併擦傷、左膝後十字韌帶斷裂、左膝髕
      骨軟骨軟化症等傷害，亦有健仁醫院及高雄長庚醫院之診
      斷證明書在卷可稽（詳警卷第11、12頁）。是告訴人因被
      告之過失行為而受有上開傷害之事實，應可認定。
（二）被告雖以上詞置辯。惟查：健仁醫院表示：「病患（即告
      訴人林國平）是車禍導致雙膝鈍挫傷，根據病歷描述，病
      患回診時活動不佳，所以有可能因此次外傷造成韌帶及軟
      骨之受傷。」、「根據本院及長庚醫療財團法人高雄長庚
      醫院病歷記載，其所罹患『左膝後十字韌帶斷裂及左膝髕
      骨軟骨軟化症』有可能為外力（兩膝及左手肘撞挫傷合併
      擦傷）所致。」等語，有該醫院99年8 月18日健仁字第09
      90000340號函、99年11月24日健仁字第0990000527號函及
      檢附病歷資料在卷可稽（詳本院審交簡卷第16、17、57頁
      ）；另高雄長庚醫院亦函示：「據病歷所載，林君（即告
      訴人林國平）99年2 月3 日至本院住院（初診）之診斷為
      左膝後十字韌帶斷裂及左膝髕骨軟骨軟化症，經治療後於
      同年月8 日出院，依病患當時病情研判，其所罹上述病症
      疑因外力所致。」等語，有該醫院99年9 月10日（99）長
      庚院高字第985591號函及檢附病歷資料在卷可稽（詳本院
      審交簡卷第24至48頁）。顯見告訴人因上開交通事故，除
      受有「兩膝及左手肘撞挫傷合併擦傷」外，亦受有「左膝
      後十字韌帶斷裂及左膝髕骨軟骨軟化症」之傷害。被告上
      揭所辯，核與卷證未合，洵無足採。
（三）綜上，告訴人因本件車禍受有上揭傷害，該傷害顯與被告
      之過失行為間具有相當因果關係。是以，本件事證已臻明
      確，被告之犯行堪以認定，應依法論科。
三、核被告所為，係犯刑法第284 條第1 項前段之過失傷害罪。
    被告於事故發生後犯罪未發覺前，主動報案，並向處理員警
    坦承肇事，而願接受裁判之事實，有高雄市○○○○○道路
    交通事故肇事人自首情形紀錄表附卷可稽（詳警卷第18頁）
    ，堪認符合自首之要件，依刑法第62條前段之規定，減輕其
    刑。原審依上揭規定，審酌本件事故發生原因為被告未以繩
    索或他法將其擺攤做生意之遮陽傘固定之行為，致告訴人騎
    乘普通重型機車煞車不及輾壓遮陽傘而人車倒地，告訴人因
    此受有上開傷害，迄今仍未與告訴人達成和解，未賠償告訴
    人所受之損失，所為非是，且僅支付告訴人新臺幣（下同）
    一千多元以為部分賠償，犯後坦承犯行，態度尚可，及告訴
    人受傷程度等一切情狀，量處拘役50日，並諭知以1,000 元
    折算1 日之易科罰金折算標準。經核認事用法尚無不合，量
    刑亦稱妥適，被告認原審量刑過重，及以告訴人所受傷害並
    非全由其所致為由，而提起上訴，指摘原判決不當，為無理
    由，應予駁回。
據上論斷，應依刑事訴訟法第455 條之1 第1 項、第3 項、第
368條，判決如主文。
本案經檢察官張志杰到庭執行職務。
中    華    民    國   100    年    4     月    8     日
                    刑事第四庭  審判長法  官  方百正
                                      法  官  謝文嵐
                                      法  官  葉文博
以上正本證明與原本無異。
不得上訴。
中    華    民    國   100    年    4     月    8     日
                                      書記官  李柏親
附錄本判決論罪科刑所適用之法條全文：
中華民國刑法第284 條（過失傷害罪）
因過失傷害人者，處6 月以下有期徒刑、拘役或5 百元以下罰金
，致重傷者，處1 年以下有期徒刑、拘役或5 百元以下罰金。
從事業務之人，因業務上之過失傷害人者，處1 年以下有期徒刑
、拘役或1 千元以下罰金，致重傷者，處3 年以下有期徒刑、拘
役或2 千元以下罰金。